臺灣板橋地方法院刑事判決　　　　　　100 年度訴字第1540號
公　訴　人　台灣板橋地方法院檢察署檢察官
被　　　告　龍其國
選任辯護人　林正杰律師（法律扶助基金會）
上列被告因違反毒品危害防制條例案件，經檢察官提起公訴（
100 年度偵字第4880號），本院判決如下：
    主      文
龍其國販賣第二級毒品，處有期徒刑參年捌月，扣案甲基安非他
命壹包（驗餘淨重零點柒陸陸玖公克）沒收銷燬之；扣案之行動
電話手機壹支（含門號0000000000號ＳＩＭ卡壹枚）
、販賣所得新台幣貳仟伍佰元，均沒收之。
    事      實
一、龍其國於民國100 年1 月31日下午1 時許，因友人王俊傑欲
    施用甲基安非他命，撥打龍其國持用之門號0000-000000 號
    行動電話聯絡後，龍其國明知甲基安非他命係毒品危害防制
    條例管制之第二級毒品，不得非法販賣，竟仍意圖營利，基
    於販賣第二級毒品甲基安非他命之犯意，於100 年1 月31日
    下午3 時30分許，在新北市板橋區○○○路○段5 巷12號前
    ，以新台幣（下同）二千五百元之價格，販賣甲基安非他命
    1 包（驗後淨重0.767 公克、驗餘淨重0.7669公克）予王俊
    傑。嗣為警當場查獲，扣得前開甲基安非他命1 包、龍其國
    所有供本案聯絡販賣甲基安非他命所用之行動電話1 支（含
    門號0000-000000 號ＳＩＭ卡1 枚）、及現金二千五百元。
二、案經新北市政府警察局板橋分局移送台灣板橋地方法院檢察
    署檢察官偵查起訴。
    理      由
一、本案認定犯罪事實所用之證據，經檢察官、被告龍其國、辯
    護人於本院審理時同意將該等證據資料列為證據調查，本院
    審酌上開證據資料作成時之情況，並無不適當之情形，且證
    明力並未明顯偏低，依刑事訴訟法第159 條之5 第1 項規定
    ，均應具有證據能力。
二、上揭事實，業據被告於本院審理時坦承不諱，並經證人王俊
    傑於警詢及偵查時證述明確，復有扣案甲基安非他命、交通
    部民用航空局航空醫務中心毒品鑑定書、現金二千五百元等
    件在卷可稽，足證被告自白核與事實相符，應堪採信，本案
    事證明確，被告犯行，洵堪認定。
三、論罪部分：
（一）核被告所為，係犯毒品危害防制條例第4 條第2 項之販賣
      第二級毒品罪。被告持有甲基安非他命後，復持以販賣，
      其持有之低度行為為高度之販賣行為所吸收，不另論罪。
（二）另參酌被告罹有小兒麻痺，為身心障礙之人，本案所為販
      賣第二級毒品犯行，次數僅有一次，重量不足1 公克，且
      甫交易完成，即為警當場查獲，情節非重，對社會之危害
      非鉅，審酌以上諸情，堪認其犯罪情狀實有值得憫恕之處
      ，若科以法定最輕刑度，猶嫌過重，有傷一般國民對法律
      之情感，爰依刑法第59條規定，酌量減輕其刑。
（三）辯護意旨雖稱：被告於偵查及審判中均自白本案販賣第二
      級毒品犯行，聲請本院依毒品危害防制條例第17條第2 項
      規定減輕其刑云云。惟查：被告先於100 年1 月31日警詢
      時供稱：該二千五百元是我幫王俊傑購買毒品時，先付給
      藥頭的錢，所以王俊傑才會拿二千五百元給我，手機（門
      號0000-000000 ）是與王俊傑聯絡時使用，該包安非他命
      是我幫王俊傑購買的，我沒有販售毒品等語（見100 年度
      偵字第4880號卷第6-8 頁）；嗣於同日偵查時陳稱：扣案
      二千五百元是王俊傑叫我幫他先墊買毒品的錢，我只是幫
      忙拿，沒有賺錢，二千五百元是我代他買的錢，我不是賣
      等語（見同偵卷第51-52 頁）；再於100 年5 月31日偵查
      時改稱：我們算是一起買，我剛買回來要拿給王俊傑就被
      抓了，我買的是二千五百元，只有第一次幫王俊傑買等語
      （見同偵卷第64頁）。是被告於偵查中先後辯稱：「是幫
      王俊傑購買毒品、沒有販售毒品」、「是代墊買毒品的錢
      」、「不是賣、是一起買」云云，並未坦承係意圖營利，
      基於販賣第二級毒品之犯意而為本案犯行，尚難認被告有
      於偵查中自白犯行，辯護意旨此部分之聲請，自屬無據，
      附此敘明。
四、爰審酌被告之素行、犯罪之動機、目的、販賣毒品之次數、
    數量、犯罪所生之危害，及犯罪後坦承犯行，態度尚屬良好
    等一切情狀，量處如主文所示之刑，以示懲儆。
五、沒收部分：
（一）扣案甲基安非他命1 包（驗後淨重0.767 公克、驗餘淨重
      0.7669公克），為被告所有供本案販賣之第二級毒品，而
      本案甲基安非他命均為細微粉末，部分沾附於包裝袋上（
      見查獲照片），若欲完全析離，雖非不可能，但此舉對毒
      品危害防制政策之施行，並無特殊助益，且徒費執行之成
      本，故均併依毒品危害防制條例第18條第1 項前段規定宣
      告沒收銷燬之，以符執行之實際。
（二）扣案行動電話手機1 支（含門號0000-000000 號ＳＩＭ卡
      1 枚），為被告所有供本案聯絡販賣第二級毒品犯罪所用
      之物，應依毒品危害防制條例第19條第1 項規定宣告沒收
      之。
（三）至扣案現金二千五百元，為被告因本案販賣第二級毒品犯
      罪所得之財物，應依毒品危害防制條例第19條第1 項規定
      宣告沒收之。
據上論斷，應依刑事訴訟法第299 條第1 項前段，毒品危害防制
條例第4 條第2 項、第18條第1 項前段、第19條第1 項，刑法第
11條前段、第59條，判決如主文。
本案經檢察官王家春到庭執行職務。
中    華    民    國    100    年    8    月    31    日
            刑事第七庭  審判長法  官  彭全曄
                              法  官  張兆光
                              法  官  林鈺琅
以上正本證明與原本無異。
如不服本判決，應於收受送達後10日內，向本院提出上訴狀，並
應敘述具體理由；其未敘述上訴理由者，應於上訴期間屆滿後20
日內，向本院補提理由書（均須按他造當事人之人數附繕本），
「切勿逕送上級法院」。
                              書記官  鍾惠萍
中    華    民    國    100    年    8    月    31    日
附錄本案論罪科刑法條全文：
毒品危害防制條例第4 條：
  製造、運輸、販賣第一級毒品者，處死刑或無期徒刑；處無期
  徒刑者，得併科新台幣二千萬元以下罰金。
  製造、運輸、販賣第二級毒品者，處無期徒刑或七年以上有期
  徒刑，得併科新台幣一千萬元以下罰金。
  製造、運輸、販賣第三級毒品者，處五年以上有期徒刑，得併
  科新台幣七百萬元以下罰金。
  製造、運輸、販賣第四級毒品者，處三年以上十年以下有期徒
  刑，得併科新台幣三百萬元以下罰金。
  製造、運輸、販賣專供製造或施用毒品之器具者，處一年以上
  七年以下有期徒刑，得併科新台幣一百萬元以下罰金。
  前五項之未遂犯罰之。